---
title: "Przykładowy raport"
author: Krystyna Grzesiak
date: 24.04.2021
output:
  pdf_document
---

```{r include=FALSE}
knitr::opts_chunk$set()

library(dplyr)
library(ggplot2)

```

# Jak pisać raporty w Markdownie?

## Podstawy

W tym raporcie znajdują się zagadnienia

1.  Podstawy podstaw

2. Jak załączyć kod do raportu

3. Jak dodać wykres

Poniższa lista nie jest numerowana

- *Ten tekst jest napisany kursywą*.

- **Ten tekst jest pogrubiony**

- `Tutaj jest napisany kod`

- Tutaj jest znak matematyczny $\beta$, a poniżej znajduje się wyeksponowany wzór matematyczny 
$$FWER =P(\exists i\notin \text{supp}(\beta) \text{ such that } \hat{\beta}_i(\lambda_0) \neq 0)$$
napisany przy użyciu składni Latexowej.

Poniższy tekst także jest wyeksponowany:

> Uwaga: To bardzo ważny tekst.

Kolejnym sposobem na listowanie obiektów jest użycie listy 'tasków':

- [ ] kupić 2kg ziemniaków
- [ ] przeczytać dokumentację pakietu `ggplot2`
- [x] napisać przykładowy raport

## Kod

Umieszczenie kodu w raporcie jest bardzo proste. Zapisujemy go w tak zwanym chunku, 
to znaczy pomiędzy   `` ```{r}`` oraz `` ``` ``.

Poniżej znajduje się wczytanie ramki danych.

```{r}
## wczytywanie danych
iris_data <- read.csv("iris.csv", header = TRUE) 
```


W tekście także można wywoływać kod eRowy odnoszący się do istniejących już obiektów. Stąd możemy napisać, że liczba wierszy w naszej ramce danych wynosi `r nrow(iris_data)`.

Tutaj następuje przejście do następnej strony. 
\newpage


Można także wyświetlić wynik pochodzący z konsoli

```{r}
head(iris_data)
```


Za pomocą zmiany parametrów w chunku możemy decydować o tym jak, i czy, wyniki i kod będą generowane do raportu. 
Podstawowe przydatne parametry to:

- echo - wyświetlanie kodów
- results - wyświetlanie wyników
- message, warning, error - wyświetlanie komunikatów z konsoli
- eval - ewaluacja kodu

Na przykład użycie parametru `echo = FALSE` sprawia, że kod nie jest wyświetlany:

```{r echo = FALSE}
#tutaj dużo kodu
a <- 17
a <- a + a
print("Ale wyniki są!")
```


a `results = 'hide'`, że wyniki nie są wyświetlane:

```{r results = 'hide'}
17 + 18
print("Nie zobaczymy wyniku, a ten print() nie zadziała!")
```




## Wykres

Aby umieścić wykres w raporcie wystarczy utworzyć go w chunku, a w ustawieniach 
podać parametry, na przykład umiejscowienie i rozmiar:  

```{r, fig.align='center', fig.height=3, fig.width=5}

ggplot(iris_data, aes(x = Petal.Length, y = Petal.Width, col = Species)) +
  geom_point()

```


Strony internetowe są automatycznie konwertowane do linków. Podczas pisania raportu warto zaglądać tutaj: 

https://www.rstudio.com/wp-content/uploads/2016/03/rmarkdown-cheatsheet-2.0.pdf


